【裁判字號】    99,訴,842
【裁判日期】    991130
【裁判案由】    違反毒品危害防制條例
【裁判全文】
臺灣嘉義地方法院刑事判決               99年度訴字第842號
公  訴  人  臺灣嘉義地方法院檢察署檢察官
被      告  侯宗其
上列被告因違反毒品危害防制條例案件，經檢察官提起公訴（99
年度毒偵字第1665號），被告於準備程序中就被訴事實為有罪之
陳述，經本院合議庭裁定由受命法官改依簡式審判程序審理，判
決如下：
    主  文
侯宗其施用第一級毒品，處有期徒刑玖月。
    事  實
一、侯宗其前因施用毒品案件，經本院98年度毒聲字第134 號裁
    定令入勒戒處所施以觀察、勒戒後，因認無繼續施用毒品傾
    向，於民國98年9 月4 日釋放，經臺灣嘉義地方法院檢察署
    檢察官於98年9 月4 日以98年度毒偵字第630 號為不起訴處
    分確定。猶不知悔改，明知海洛因、甲基安非他命分別係毒
    品危害防制條例所列管之第一級毒品與第二級毒品，不得施
    用，仍分別基於施用第一級毒品海洛因與第二級毒品甲基安
    非他命之犯意，於99年9月8日12時20分為警採尿前回溯48小
    時內，在位於嘉義縣朴子市溪口里2鄰雙溪口128號住處附近
    ，以將安非他命與海洛因摻入香菸點燃一併吸食方式，同時
    施用第一級毒品海洛因與第二級毒品甲基安非他命1次。嗣
    因侯宗其為毒品列管人口，員警於99年9月8日12時20分許，
    徵得其同意採尿送驗後，其尿液檢驗結果呈嗎啡及甲基安非
    他命、安非他命陽性反應而查獲。
二、案經嘉義縣警察局朴子分局報請臺灣嘉義地方法院檢察署檢
    察官偵查起訴。
    理  由
一、本件被告所涉犯者為毒品危害防制條例第10條第1項及第2項
    之罪，非死刑、無期徒刑、最輕本刑為3 年以上有期徒刑之
    罪或高等法院管轄第一審案件。本院行準備程序時，被告就
    被訴事實為有罪之陳述，經告知簡式審判程序之旨，並聽取
    檢察官及被告之意見後，本院爰依刑事訴訟法第273條之1第
    1項裁定由受命法官獨任進行簡式審判程序。故本件簡式審
    判程序之證據調查，依刑事訴訟法第273條之2之規定，不受
    同法第159條第1項、第161條之2、第161條之3、第163條之1
    及第164條至第170條規定之限制，合先敘明。
二、上揭犯罪事實，業據被告於本院審理時坦承不諱，而被告於
    查獲該日經警採集尿液送驗結果，呈嗎啡及甲基安非他命、
    安非他命陽性反應之事實，有長榮大學濫用藥物尿液檢驗報
    告、尿液代號（NＺ00000000000 ）與應受尿液採驗人尿液檢
    體採集送驗紀錄表( 第一、二聯) 各乙份附卷可稽，是上開
    補強證據，已足資擔保被告前述自白之真實性，可信其自白
    為真實，被告施用第一級及第二級毒品罪證明確，其犯行足
    堪認定。又查被告前因施用毒品案件，經本院98年度毒聲字
    第134號裁定令入勒戒處所施以觀察、勒戒後，因認無繼續
    施用毒品傾向，於民國98年9月4日釋放，經臺灣嘉義地方法
    院檢察署檢察官於98年9月4日以98年度毒偵字第630號為不
    起訴處分確定。此有臺灣高等法院被告前案紀錄表可佐，復
    於上開觀察、勒戒執行完畢釋放後5年內再犯本件施用毒品
    之犯行，依毒品危害防制條例第23條第2項規定，應依法逕
    行追訴處罰。
三、查海洛因、甲基安非他命分別為毒品危害防制條例所定之第
    一級、第二級毒品。核被告所為，係犯毒品危害防制條例第
    10條第1 項之施用第一級毒品罪及同條例第10條第2 項之施
    用第二級毒品罪；其施用前持有海洛因、甲基安非他命之低
    度行為，為施用之高度行為所吸收，均不另論罪。又被告係
    同時將第一級毒品海洛因及些許第二級毒品甲基安非他命混
    合摻入香菸點燃一併吸食施用，係以一施用行為，同時觸犯
    毒品危害防制條例第10條第1項、第2項之罪，為想像競合犯
    ，應依刑法第55條之規定，從一重之毒品危害防制條例第10
    條第1項之施用第一級毒品罪處斷。另公訴人認二罪應分論
    併罰，尚有未洽。爰審酌被告曾因施用毒品而受觀察、勒戒
    執行後，猶未知警惕而再犯本案，足見其未徹底戒除施用毒
    品之惡習，同實施用第一級及第二集毒品，犯罪情節較為嚴
    重，惟念及施用毒品本質上係戕害自身健康之行為，尚未嚴
    重破壞社會秩序或侵害他人權益，且被告坦承犯行、犯後態
    度尚可暨其犯罪之動機、目的、手段及被告自述已婚、國中
    畢業、之前從事室內裝潢、板模粗工、日薪約新台幣1,200
    元，家中有父母親、女兒、姪子等一切情狀，量處如主文所
    示之刑。
據上論斷，應依刑事訴訟法第273條之1第1項、第299條第1項前
段，毒品危害防制條例第10條第1項、第2項，刑法第11條、第55
條，判決如主文。
本案經檢察官曹合一到庭執行職務
中    華    民    國    99    年    11    月    30    日
                  刑事第二庭    法  官  黃明展
以上正本證明與原本無異。
如不服本判決應於收受判決後10日內向本院提出上訴書狀，並應
敘述具體理由；其未敘述上訴理由者，應於上訴期間屆滿後20日
內向本院補提理由書（均須按他造當事人之人數附繕本）「切勿
逕送上級法院」。
中    華    民    國    99    年    11    月    30    日
                                書記官  張宇安
附錄本案論罪科刑法條全文：
毒品危害防制條例第10條
施用第一級毒品者，處 6 月以上 5 年以下有期徒刑。
施用第二級毒品者，處 3 年以下有期徒刑。

司法院資訊處製作；財團法人民間司法改革基金會備份。
